【裁判字號】    90,上易,236
【裁判日期】    891207
【裁判案由】    違反著作權法
【裁判全文】
臺灣高等法院高雄分院刑事判決                      九十年度上易字第二三六號
    上  訴  人  甲○○○
    即  被  告
右上訴人因違反著作權法案件，不服臺灣高雄地方法院八十九年度易字第四七七五號
中華民國八十九年十二月七日第一審判決（起訴案號：臺灣高雄地方法院檢察署八十
九年度偵字第二一八七四號、第二一八七五號），提起上訴，本院判決如左：
      主  文
上訴駁回。
甲○○○緩刑參年。
      事  實
一、甲○○○曾於七十六年間因賭博罪，經臺灣高雄地方法院判處有期徒刑六月，嗣
    經減刑為有期徒刑三月，於七十七年九月三十日易科罰金執行完畢；仍不知悔悟
    ，明知宋育恆（業經原審法院有期徒刑四月，如易科罰金，以三百元折算一日，
    未經上訴而確定）以每片新臺幣（下同）一百三十元之低價，向綽號『ＷＩＬＬ
    Ｙ』之男子買受之『不可能之任務２』、『神鬼戰士』、『往日柔情』、『勇闖
    黃金城』四部影片，係未經著作權人「協和國際多媒體股份有限公司（以下簡稱
    協和公司）」之授權或同意，所擅自重製之盜版影音ＶＣＤ光牒片。詎甲○○○
    竟與宋育恆基於意圖營利之共同犯意聯絡，並均基於概括之犯意，自八十九年七
    月間某日起，將前開盜版影音ＶＣＤ光牒片陳列在高雄市○○區○○路二一八號
    甲○○○所經營之雜貨店內，甲○○○亦以每片二百元之顯與合法光碟片每片約
    六、七百元差異縣殊之低價，販賣交付予不特定人，並已連續賣出約數十片。嗣
    於同年九月八日十二時二十分許，為警在該雜貨店內當場查獲，並扣得盜版之六
    片ＶＣＤ光牒片（『往日柔情』三片、『勇闖黃金城』三片）。
二、案經協和公司訴由高雄市政府警察局移送臺灣高雄地方法院檢察署偵查起訴。
    理  由
一、訊據被告甲○○○坦承右揭犯罪事實不諱，且渠之犯行並經告訴人代理人謝宗岳
    、黃小菁等人指述在卷；並有盜版前開影片之影音ＶＣＤ光牒片六片扣案可證，
    且告訴人公司之經濟部公司執照、台北縣政府營利事業登記證、財團法人錄影及
    電影保護基金會證明書及行政院新聞局錄影帶節目審查合格證明書等在卷可佐。
    又扣案盜版光碟片製作品質不佳，顯與正版光碟片外觀不同；扣案之盜版光碟片
    ，其包裝印刷粗糙，且其中部分影片包裝上印有大陸簡體字之說明，一望即知係
    盜版之物，亦有公訴人之勘驗筆錄及扣案光碟片在卷足憑；另合法光碟片市價每
    片約六、七百元，為眾所皆知之事實，並經告訴代理人指述在卷，被告以遠低於
    市價之一百三十元即購得及以二百元即賣出，其已知悉係盜版物品，自足認定。
    本件事證明確，被告犯行洵堪認定。
二、核被告所為，係犯著作權法第八十七條第二款之明知為侵害著作權之物意圖營利
    而交付罪，而依同法第第九十三條第三款之規定處罰。被告甲○○○與宋育恆間
    ，有犯意聯絡及行為分擔，為共同正犯。被告多次販賣行為，時間緊接，犯罪構
    成要件相同，顯係基於概括犯意反覆為之，為連續犯，應論以一罪，並加重其刑
    。
三、原審引用著作權法第八十七條第二款、第九十三條第三款，刑法第十一條前段、
    第二十八條、第五十六條、第四十一條（刑法第四十一條於九十年一月四日修正
    ，同年月十日經總統公布施行，自應適用修正後之刑法第四十一條第一項）之規
    定，並審酌被告貪圖個人不法利益，即侵害他人智慧財產權，對權利人之權益侵
    害甚鉅，並有害國家之國際形象，犯後坦承犯行，態度尚佳，本件查獲之盜版物
    品數量尚非甚鉅，及其圖利而犯罪之動機、目的等一切情狀，量處有期徒刑三月
    之刑，並諭知如易科罰金之折算標準。且認如事實所列之扣案盜版影音ＶＣＤ光
    牒片共六片（即『往日柔情』三片、『勇闖黃金城』三片），為同案被告宋育恆
    所有，供與被告甲○○○共同犯罪所用之物，業據被告供明在卷，應依刑法第三
    十八條第一項第二款規定宣告沒收。原判決之認事用法並無違誤，量刑亦稱允當
    。被告提起上訴，指摘原審判決不當，為無理由，應予以駁回。惟念被告甲○○
    ○曾於七十六年間因賭博罪，經臺灣高雄地方法院判處有期徒刑六月，嗣經減刑
    為有期徒刑三月，於七十七年九月三十日易科罰金執行完畢，有臺灣高等法院全
    國前案紀錄表一紙在為憑，其於受有期徒刑以上刑之宣告，執行完畢後，五年內
    未曾受有期徒刑以上刑之宣告，且被告已於八十九年十二月五日與協和公司達成
    和解，由被告賠償告訴人十五萬元之協議，協和公司並表示同意不再追訴被告法
    律責任，並向法院撤回本件告訴，有協和公司刑事陳報狀、和解書各一紙在卷可
    證，另被告經此偵審程序及刑之宣告，被告當知警惕，信無再犯之虞，其刑之宣
    告以暫不執行為適當，乃宣告緩刑三年以啟自新之機。
據上論斷，應依刑事訴訟法第三百六十八條、刑法第七十四條第二款，判決如主文。
本案經檢察官張其主到庭執行職務。
中      華      民      國    九十      年      二      月    二十八    日
                              臺灣高等法院高雄分院刑事第五庭
                                  審判長法官  吳水木
                                        法官  趙文淵
                                        法官  陳朱貴
右正本證明與原本無異。
不得上訴。
                                      書記官  呂素珍
中    華    民    國      九十      年       三       月      五        日
附錄本案論罪科刑法條全文：
著作權法第八十七條第二款：
有下列情形之一者，除本法另有規定外，視為侵害著作權或製版權：
二、明知為侵害著作權或製版權之物，而散布或意圖散布而陳列或持有或意圖營利而
    交付者。
著作權法第九十三條第三款：
有下列情形之一者，處二年以下有期徒刑，得併科新臺幣十萬元以下罰金：
三、以第八十七條各款方法之一侵害他人之著作權者。
                                                                        Ｆ


司法院資訊處製作；財團法人民間司法改革基金會備份。
